【裁判字號】    89,易,4830
【裁判日期】    900410
【裁判案由】    竊盜
【裁判全文】
臺灣板橋地方法院刑事判決                        八十九年度易字第四八三號
    公訴人  臺灣板橋地方法院檢察署檢察官
    被  告  甲○○
右列被告因竊盜案件，經檢察官提起公訴（八十九年度偵字第二六六九號），本院
判決如左：
    主    文
甲○○共同竊盜，處有期徒刑陸月，如易科罰金，以參佰元折算壹日。
    事    實
一、甲○○於民國八十一年十一月三十日因違反麻醉藥品管理條例案件，經本院判處
    有期徒刑六月，於同年十二月二十二日確定，嗣於八十二年二月十六日易科罰金
    執行完畢。又於八十二年六月十七日因竊盜及藥事法案件，經本院判處有期徒刑
    四月及三月，於八十三年二月十四日確定。於八十二年八月十七日因違反麻醉藥
    品管理條例案件，經臺灣臺北地方法院判處有期徒刑六月，於同年十二月十七日
    經臺灣高等法院駁回上訴確定。二案嗣經定應執行刑有期徒刑十月，於八十四年
    四月二十日縮刑假釋出監，於八十四年五月五日假釋期滿執行完畢。竟仍不知悔
    改，復於八十九年十一月二日凌晨三時許，與丙○○（已審結）在臺北縣土城市
    ○○路六號前，見屬黃汝玲所有由其弟乙○○使用，於八十九年四、五月間某日
    ，在臺北縣板橋市○○路○段十巷內遭不詳姓名年籍之人竊取之車號ＱＳＡ─四
    一０號輕機車停放該處，且機車車頭鎖已損壞，二人竟共同基於為自己不法所有
    之意圖，由甲○○在旁把風，丙○○則下手行竊，再由丙○○騎乘該機車在前，
    甲○○則騎其所有之車號ＱＪＭ─七二六號機車在後，並以腳推丙○○機車，以
    此方式將前開機車竊走。嗣於同日凌晨三時三十分許，二人行經臺北縣土城市○○街與四川路口時為警查獲。
二、案經臺北縣警察局土城分局移送臺灣板橋地方法院檢察署檢察官偵查起訴。
    理    由
一、訊據被告甲○○矢口否認有何與同案被告丙○○共同竊取前開機車之犯行，辯稱
    ：伊於當日凌晨一時許騎乘車號ＱＪＭ─七二六號機車在路上遇到丙○○，丙○○要伊載他去青雲路牽車，丙○○告訴伊車號ＱＳＡ─四一０號輕機車損壞，廖
    騎該機車在前，伊騎機車在後頂，行至臺北縣土城市○○街與四川路口時為警查
    獲，伊並未竊取該機車云云。
二、然查前揭事實，業據被告甲○○於警訊時坦承與同案被告丙○○共同竊取前開車
    號ＱＳＡ─四一０號輕機車之事實不諱，核與同案被告丙○○於警訊時及偵審中
    供述情節相符。前開車號ＱＳＡ─四一０號輕機車係屬黃汝玲所有由其弟乙○○
    使用，於八十九年四、五月間某日，在臺北縣板橋市○○路○段十巷內遭不詳姓
    名年籍之人竊取之事實，並經被害人乙○○於警訊時指述明確（見偵查卷第六頁
    ），復有車籍作業系統─查詢認可資料、及被害人出具之贓物認領保管單各一紙
    附卷可稽。按竊盜所得之物係屬贓物，竊取贓物亦屬竊盜行為。本案被害人之上
    開車號ＱＳＡ─四一０號輕機車固係遭不詳姓名年籍之人竊取後將之停放在臺北
    縣土城市○○路六號前，然被告甲○○與丙○○既於前揭時地將之推走，被告等
    顯然已對該機車另建立一新的支配管領關係，彼等行為客觀上既已有占有使用該
    車，主觀上亦有將該機車視為己物之意思甚明，是被告甲○○前開所辯顯不足採
    ，本件事證明確，被告甲○○與同案被告丙○○之共同竊盜犯行堪予認定。
三、核被告甲○○所為係犯刑法第三百二十條第一項之竊盜罪。其與同案被告丙○○
    間有犯意之聯絡與行為之分擔，為共同正犯。爰審酌被告甲○○已有竊盜前科，
    仍不知警惕，復因一己之貪念，致犯刑典，其犯罪之動機、目的、手段、所生危
    害、犯罪後坦承犯行等一切情狀，量處如主文所示之刑，並諭知易科罰金之折算
    標準，以示懲儆。末查刑法第四十一條業於九十年一月四日經立法院修正通過，
    並經總統於九十年一月十日公布，於同年一月十二日生效施行，其修正條文為：
    「犯最重本刑為五年以下有期徒刑以下之刑之罪，而受六個月以下有期徒刑或拘
    役之宣告，因身體、教育、職業、家庭之關係或其他正當事由，執行顯有困難者
    ，得以一元以上三元以下折算一日，易科罰金。但確因不執行所宣告之刑，難收
    矯正之效，或難以維持法秩序者，不在此限。」「併合處罰之數罪，均有前項情
    形，其應執行之刑逾六月者，亦同」，與修正前刑法第四十一條比較結果，修正
    後之條文顯較有利於被告，本件既符合修正後刑法第四十一條第一項之情形，依
    刑法第二條第一項前段規定，自應依修正後刑法第四十一條第一項規定諭知易科
    罰金之折算標準，附此說明。
據上論斷，應依刑事訴訟法第二百九十九條第一項前段，刑法第二十八條、第三百二
十條第一項、第二條第一項前段、第四十一條第一項，罰金罰鍰提高標準條例第一條
前段、第二條，判決如主文。
本院經檢察官曾文鐘到庭執行職務。
中      華      民      國      九    十    年     四     月     十     日
                                            臺灣板橋地方法院刑事第四庭
                                                法    官    談      虎
右正本證明與原本無異。
如不服本判決，應於判決送達後十日內，向本院提出上訴狀。
                                                書 記 官    陳  君  偉
中      華      民      國      九    十    年     四     月     十     日
附錄法條：
刑法第三百二十條第一項
  意圖為自己或第三人不法之所有，而竊取他人之動產者，為竊盜罪，處五年以下有
  期徒刑、拘役或五百元以下罰金。


司法院資訊處製作；財團法人民間司法改革基金會備份。
